【裁判字號】    98,易,935
【裁判日期】    980728
【裁判案由】    竊盜
【裁判全文】
臺灣臺南地方法院刑事判決               98年度易字第935號
公  訴  人  臺灣臺南地方法院檢察署檢察官
被      告  庚○○
                    （現另案於臺灣臺南監獄執行中）
上列被告因竊盜案件，經檢察官提起公訴（98年度偵字第3945號
），被告於本院準備程序時為有罪之陳述，經本院裁定以簡式審
判程序審理，判決如下：
    主  文
庚○○夜間侵入住宅、毀壞安全設備、攜帶兇器竊盜，處有期徒
刑壹年。
    事  實
一、庚○○意圖為自己不法之所有，於民國（下同）97年12月5
    日晚上8時40分許之夜間，持自備足供作為兇器使用之螺絲
    起子1支，前往臺南縣永康市○○街100號，先自未完全關閉
    1樓鐵捲門之縫隙侵入室內，再持螺絲起子破壞該公寓大門
    之門鎖後侵入屋內，前往2樓，以螺絲起子破壞己○○住處
    房門之門鎖，侵入己○○住處房間內（侵入住宅部分，未據
    告訴），著手於搜尋物色財物，惟未發現財物，始未竊取得
    手。庚○○再至3樓前面，以螺絲起子破壞丁○○住處房門
    之門鎖、門板，侵入丁○○住處房間，竊取丁○○所有之現
    金新臺幣（下同）1,100元。又以螺絲起子破壞3樓後面房間
    之門鎖，侵入甲○○管理使用之房間內，著手於搜尋物色財
    物，惟未發現財物，而未竊取得手。復接續至4樓前面，以
    螺絲起子破壞辛○○住處房門之門鎖及門板，侵入辛○○之
    住處房間內（侵入住宅部分，未據告訴），著手於搜尋財物
    ，惟未發現財物，始未竊取得手。又以螺絲起子破壞4樓後
    面房間之門鎖，侵入甲○○管理使用之房間內，著手於搜尋
    物色財物，惟未發現財物，而未竊取得手。復前往5樓，以
    螺絲起子破壞丙○○住處房門之門鎖，侵入丙○○住處房間
    ，竊取丙○○所有之現金6,000元。最後係以螺絲起子破壞5
    樓後方戊○○住處房門之門鎖，侵入戊○○住處房間內，著
    手於搜尋物色財物時，於同日晚上9時20分許，為返回住處
    之戊○○所發現，而未竊得財物，庚○○旋即躲入浴室內，
    後奔跑下樓，騎乘停放附近之機車逃逸。後警方接獲戊○○
    之報案，調閱比對附近之監視錄影系統後，循線查獲上情。
二、案經丁○○、甲○○、丙○○、戊○○訴由臺南縣警察局永
    康分局報請臺灣臺南地方法院檢察署檢察官偵查起訴。
    理  由
一、本案被告庚○○所犯係死刑、無期徒刑、最輕本刑為三年以
    上有期徒刑以外之罪，被告於行準備程序中就被訴事實為有
    罪之陳述，經法官告知簡式審判程序之旨，並聽取公訴人、
    被告之意見後，本院認為適宜由受命法官獨任進行簡式審判
    程序，而依刑事訴訟法第273條之1第1項規定，裁定改用簡
    式審判程序。
二、上開事實，業據被告庚○○於本院準備程序及審判程序訊問
    時坦認不諱，核與證人丁○○、甲○○、丙○○、戊○○於
    警訊指述情節相符，並有刑案現場測繪圖1紙、監視錄影畫
    面翻拍照片6張、現場照片14張、被告及其機車照片4張及車
    籍查詢基本資料詳細畫面1紙在卷可稽，足認其自白與事實
    相符。準此，本件事證明確，被告犯行堪以認定，自應依法
    論科。
三、按所謂兇器，其種類並無限制，凡客觀上足對人之生命、身
    體、安全構成威脅，具有危險性之兇器均屬之，且祇須行竊
    或行搶時攜帶此種具有危險性之兇器為已足，並不以攜帶之
    初有行兇之意圖為必要；又毀壞門鎖行竊，自應論以刑法第
    321條第1項第2款之毀壞安全設備竊盜罪，但此處所謂門鎖
    ，係指附加於門上之鎖而言（最高法院79年臺上字第5253號
    判例及74年度臺上字第243號裁判要旨參照）。查被告庚○○所持之工具螺絲起子，係金屬材質所製而質地堅硬，若持
    以行兇，客觀上足以對人之身體、生命構成威脅，具有殺傷
    力，當屬刑法第321條第1項第3款所稱兇器之一種。核被告
    庚○○所為，係犯刑法第321條第1項第1款、第2款、第3款
    之夜間侵入住宅、毀壞安全設備、攜帶兇器竊盜罪既遂及刑
    法第321條第2項、第1項第1款、第2款、第3款之夜間侵入住
    宅、毀壞安全設備、攜帶兇器竊盜罪未遂。又被告於97年12
    月5日晚間8時40分許至9時20分許間所實施之竊盜犯行，係
    出於一個單一竊盜之意思決定，對同一棟公寓內個別房間，
    於密切接近之時間內為之，時間及空間上顯有密接性，各行
    為獨立型薄弱，應視為屬數個舉動之接續施行，合為包括一
    行為予以評價，應屬接續犯，論以加重竊盜罪之既遂罪一罪
    即可。爰審酌被告正值壯年，因前與人發生交通事故，須賠
    償和解費用15,000元，被告無資力支付而向朋友借錢給付賠
    償費用，嗣後不思以正當方式賺取金錢滿足所需，反以夜間
    侵入他人住宅行竊屋主財物方式清償債務及生活花用，且夜
    間破壞門鎖而侵入他人住宅行竊方式，對屋主生活之私密性
    構成相當危害，更無論是行竊者或被害人於恐懼或驚慌之中
    都可能發生非理性之舉措而造成無法彌補之損害，是以被告
    以侵入住宅方式行竊之行徑，仍應課予相當之非難，惟審之
    被告見被害人返家之際，尚無以暴力相向，被害人所受損害
    除門鎖遭破壞外，其餘財物損失約7千元，且被告已有悔意
    ，於偵訊中及本院審理中均坦承犯行，以及被告尚須扶養二
    個孩子等一切情狀，量處如主文所示之刑，以資懲儆。至被
    告行竊所使用之螺絲起子一支，並未扣案，被告復稱業已丟
    棄，又無證據顯示該等物品尚存，爰不另為沒收之諭知。
四、依刑事訴訟法第273條之1第1項、第299條第1項前段，刑法
    第321條第1項第1款、第2款、第3款、第2項，判決如主文。
本案經檢察官乙○○到庭執行職務。
中    華    民    國    98    年    7     月    28    日
                  刑事第十五庭  法  官  林彥君
以上正本證明與原本無異
如不服本判決應於收受本判決後10日內向本院提出上訴書狀，並
應敘述具體理由。其未敘述上訴理由者，應於上訴期間屆滿後20
日內向本院補提理由書狀（均須按他造當事人之人數附繕本）「
切勿逕送上級法院」。
                                書記官  莊淑雅
中    華    民    國    98    年    7     月    28    日
附錄本案論罪科刑法條全文：
中華民國刑法第321條
犯竊盜罪而有左列情形之一者，處 6 月以上、 5 年以下有期徒
刑：
一、於夜間侵入住宅或有人居住之建築物、船艦或隱匿其內而犯
    之者。
二、毀越門扇、牆垣或其他安全設備而犯之者。
三、攜帶兇器而犯之者。
四、結夥三人以上而犯之者。
五、乘火災、水災或其他災害之際而犯之者。
六、在車站或埠頭而犯之者。
前項之未遂犯罰之。


司法院資訊處製作；財團法人民間司法改革基金會備份。
